---
title: "R_house_prices"
output: html_document
---

```{r setup, include=FALSE}
knitr::opts_chunk$set(echo = TRUE)
```


Então este é um dataset que eu achei no kaggle. Estarei usando este para treinar algumas habilidades no R. Segundo a descrição trata-se de um dataset com várias features tais como Vizinhança, Numero de banheiros etc. Temos o objetivo de criar um modelo para predição do preço levando em consideração as variáveis que realmente influenciam no valor do imóvel.

-nosso planejamento é basicamente:
>Explorar os dados
>Limpar os dados
>Criar três modelos: Linear, randomforest, xgboost
>Escolher o melhor modelo para predição dos preços.


#importando bibliotecas
```{r}
<<<<<<< HEAD
library(tidyverse)
library(ggplot2)
```

#importando os dados
```{r}
dados = read.csv('C:/Users/mauri/Desktop/dataset/house_prices/train.csv', header = T)
head(dados)
```

agora com os dados importados vamos ver as colunas que temos

```{r}
names(dados)
```

#outro passo importante é identificar como as variáveis estão dispostas quanto a suas estruturas

```{r}
str(dados)
```

Primeiro vamos fazer algumas modificações em characteres a fim de transforma-los em estruturas binárias (0,1)
Pave é um deles pois ou é Pave ou é Gravel, então transformamos:
```{r}
dados$Street = ifelse(dados$Street == "Pave", 1, 0)
table(dados$Street)

```

outra feature a ser transformada é o formato do local.

```{r}
table(dados$LotShape)

dados$LotShape = ifelse(dados$LotShape == "Reg",1,0)
dados$LotShape
```

```{r}
names(dados)
head(dados)
library(corrplo)
```

```{r}
install.packages("corrplot")
library(corrplot)

correlations <- cor(train[,c(5,6,7,8, 16:25)], use="everything")
```


