---
title: "titanic"
output: html_document
---

```{r setup, include=FALSE}
knitr::opts_chunk$set(echo = TRUE)
```



Este é o meu primeiro projeto de data science, utilizando o dataset titanic.


primeiro vamso importar as bibliotecas necessárias: 

```{r}
rm(list=ls())
library(ggplot2)
library(dplyr)
library(caret)
install.packages("randomForest")
library(randomForest)
```

com as bibliotecas necessárias importadas vamos importar os dados


```{r}
setwd('C:/Users/mauri/Desktop/dataset/titanic')
train_set = read.csv('train.csv', sep = ',', header = T, stringsAsFactors = T)
test_set = read.csv('test.csv', sep = ',', header = T, stringsAsFactors = T)

```

vamos verificar os dados faltantes

```{r}
colSums(is.na(train_set))
colSums(is.na(test_set))
colSums(train_set == "")
colSums(test_set == "")
```
Aparentemente o trainset possui 177 variaveis faltantes na coluna age
Test set tem um dados na coluna fare 

Agora vamos criar uma coluna survived no test set

```{r}
test_set$Survived = NA
```

agora vamos agrupar os dados e criar um dataframe novo

```{r}
train_set$IsTrainSet = T
test_set$IsTrainSet = F
titanic_dataset = rbind(train_set,test_set)

```

agora vamos realizar uma estatistica descritiva dos dados

```{r}
summary(titanic_dataset)
```
vamos verificar como estão os dados NA e vazio

```{r}
colSums(is.na(titanic_dataset))
colSums(titanic_dataset == "")
```

agora vamos fazer a transformação dos dados para posteiror processamento 4C'S (cleaning, completing, correcting and creating)


```{r}
titanic_dataset$Survived = as.factor(titanic_dataset$Survived)
titanic_dataset$Pclass = as.factor(titanic_dataset$Parch)
titanic_dataset$Age[is.na(titanic_dataset$Age)] = median(titanic_dataset$Age, na.rm = T)
titanic_dataset$SibSp = as.numeric(titanic_dataset$SibSp)
titanic_dataset$Parch = as.numeric(titanic_dataset$Parch)
titanic_dataset$Fare[is.na(titanic_dataset$Fare)] = median(titanic_dataset$Fare, na.rm = T)
titanic_dataset$Embarked[titanic_dataset$Embarked == ""] = "S"
titanic_dataset$Embarked = as.factor(as.character(titanic_dataset$Embarked))
table(titanic_dataset$Embarked)
```

Verificando como ficou os dados depois dos 4cs
```{r}
colSums(is.na(titanic_dataset))
colSums(titanic_dataset == "")
```


Agora vamos construir o modelo



```{r}
set.seed(1)
```

agora vamos separar novamente os dados em treino e teste (apos correção)

```{r}
titanic_train = titanic_dataset[titanic_dataset$IsTrainSet == T,]
titanic_test = titanic_dataset[titanic_dataset$IsTrainSet == F,]
```


após separar os dados vamos criar a formula 


```{r}
survived_formula = as.formula("Survived ~ Sex + Pclass + Age + SibSp + Parch + Fare + Embarked")
```

agora o modelo
```{r}
titanic_model = randomForest(formula = survived_formula,
                             data = titanic_train,
                             ntree = 65,
                             importance = T)
titanic_model
```

como pode-se observar o erro do modelo foi de (100-18.74), a matriz de confusao demonstra a acuracidade do modelo.
```{r}
plot(titanic_model)
```
interpretando os resultaods

```{r}
importance_var = importance(titanic_model, type=1)
class(importance_var)
x = row.names(importance_var)
importance.var = data.frame(feature = x, importancia = importance_var[,1])
str(importance.var)
library(dplyr)
importance.var = importance.var %>% arrange(-importancia)
```

 como pode-se observar o sexo, age, sibsp, e fare são os que mais contribuem na morte ou sobrevivencia do passageiro.
 
agora vamos plotar 
```{r}
library(ggplot2)
ggplot(data = importance.var, aes(x = feature, y = importancia)) + geom_bar(stat = "identity")
```
criando a submissao

```{r}
submisson = data.frame(PassengerId = test_set$PassengerId, Survived = predict(titanic_model, newdata = titanic_test))
View(submisson)
View(submisson)
```


```{r}
write.csv(submisson, file = "submission.csv", row.names = F)
```

```{r}
train_set
```

