---
title: "R_house_prices"
output: html_document
---

```{r setup, include=FALSE}
knitr::opts_chunk$set(echo = TRUE)
```


Então este é um dataset que eu achei no kaggle. Estarei usando este para treinar algumas habilidades no R. Segundo a descrição trata-se de um dataset com várias features tais como Vizinhança, Numero de banheiros etc. Temos o objetivo de criar um modelo para predição do preço levando em consideração as variáveis que realmente influenciam no valor do imóvel.

-nosso planejamento é basicamente:
>Explorar os dados
>Limpar os dados
>Criar três modelos: Linear, randomforest, xgboost
>Escolher o melhor modelo para predição dos preços.


#importando bibliotecas
```{r}
<<<<<<< HEAD
library(tidyverse)
library(ggplot2)
```

#importando os dados
```{r}
dados = read.csv('C:/Users/mauri/Desktop/dataset/house_prices/train.csv', header = T)
head(dados)
```

agora com os dados importados vamos ver as colunas que temos

```{r}
names(dados)
```

#outro passo importante é identificar como as variáveis estão dispostas quanto a suas estruturas

```{r}
str(dados)
```


