---
title: "CAPITULO 7"
output: rmarkdown::github_document
---


```{r setup, include=FALSE}
knitr::opts_chunk$set(echo = TRUE)
```

####loading packages
```{r}
library(tidyverse)
```

#### categorical variable

```{r}
diamonds %>% ggplot() + geom_bar(mapping = aes(x = cut))
```

#### A altura de cada coluna representa quantas observações ocorreram em cada valor, é possível contar esses valores com count()

```{r}
diamonds %>% count(cut)
```

#### Variável Contínua
#### São variáveis que podem conter qualquer tipo de valores infinitos. Números e datas são exemplos de variáveis continuas.

#### Para avaliar distribuição utiliza-se histograma

```{r}
diamonds %>% ggplot() + geom_histogram(mapping = aes(price), bins = 15)
```

#### em nosso dataset as variáveis contínuas são: Carat,depth,table,price,x,y,z
```{r}
head(diamonds)
```

```{r}
diamonds %>% 
  count(cut_width(carat, 0.5))
```
#### O geom_freqpoly pode use ser utilizado como histograma.


```{r}
diamonds %>% ggplot() + geom_histogram(mapping = aes(x = price, fill = cut))
```

```{r}
diamonds %>% ggplot() + geom_freqpoly(mapping = aes(x = carat, color = cut))
```

```{r}
names(diamonds)
diamonds %>% ggplot() + geom_boxplot(mapping = aes(x = cut, y = price, color = cut))
```



